臺灣板橋地方法院刑事判決　　　　　　　94年度訴字第2131號
公　訴　人　臺灣板橋地方法院檢察署檢察官
被　　　告　甲○○
　　　　　　　　　　　押)
上列被告因搶奪等案件，經檢察官提起公訴（94年度偵字第1485
5 號），被告於準備程序中為有罪之陳述，經本院合議庭裁定由
受命法官進行簡式審判程序獨任審理，本院判決如下：
    主  文
甲○○竊盜，累犯，處有期徒刑伍月。又連續意圖為自己不法之
所有，而搶奪他人之動產，累犯，處有期徒刑壹年貳月。應執行
有期徒刑壹年伍月。
    事  實
一、甲○○前於民國九十年、九十二年間，分別因竊盜、妨害兵
    役治罪條例案件，各經法院判處有期徒刑二月、三月確定，
    並分別於九十二年一月四日、九十三年十一月九日縮刑期滿
    執行完畢，猶不知悔改，竟意圖為自己不法之所有，於九十
    四年八月二十六日上午十一時許，在臺北縣三重市○○路綜
    合運動場旁機車停車格區，以先前與女友陳秀青交往時所取
    得之車牌號碼QFQ-401 號輕型機車之備份鑰匙一把，竊取陳
    秀青之母乙○○所有之上開QFQ-401 號輕型機車一部，得手
    後留供己用。復另行起意，基於意圖為自己不法所有之概括
    犯意，先於九十四年八月二十八日上午十一時五十分許，在
    台北縣三重市○○○路二八巷二十號前，趁行走於該處路旁
    之吳瑞祝不備之際，騎乘上開QFQ- 401號機車從吳瑞祝右後
    方搶奪吳瑞祝拿於右手之黑色手提包（內有吳瑞祝本人之健
    保卡一張、悠遊卡二張、百達會員卡一張、現金新臺幣《下
    同》四千元），再於九十四年九月二日上午九時四十分許，
    在台北縣三重市○○街三一五巷口，以相同手法，搶奪俞鳳
    云拿於右手之黑色手提包（內有俞鳳云本人之健保卡一張、
    悠遊卡一張、柏心偉身分證影本一張、NOKIA 廠牌行動電話
    一支《含0000000000號SIM 卡門號》、現金二千元），嗣於
    九十四年九月四日上午十一時五十分許，騎乘上開QFQ-401
    號機車，行經台北縣三重市○○○路三六巷口，為警查獲，
    並扣得機車鑰匙一把，因而循線查悉上情。
二、案經乙○○、俞鳳云、吳瑞祝訴由臺北縣政府警察局三重分
    局移送臺灣板橋地方法院檢察署檢察官偵查起訴。
    理  由
一、按除被告所犯為死刑、無期徒刑、最輕本刑為三年以上有期
    徒刑之罪或高等法院管轄第一審案件者外，於第一次審判期
    日前之準備程序進行中，被告先就被訴事實為有罪之陳述時
    ，審判長得告知被告簡式審判程序之旨，並聽取當事人、代
    理人、辯護人及輔佐人之意見後，裁定進行簡式審判程序，
    刑事訴訟法第二百七十三條之一第一項定有明文。經核本件
    被告甲○○所犯係死刑、無期徒刑、最輕本刑為三年以上有
    期徒刑以外之罪，其於準備程序中就被訴事實為有罪之陳述
    ，經法官告知簡式審判程序之旨，並聽取公訴人及被告之意
    見後，本院合議庭認宜進行簡式審判程序，爰依首揭規定合
    議裁定由受命法官獨任進行簡式審判程序，合先敘明。
二、上開事實，迭據被告甲○○於警詢及偵、審中坦承不諱，核
    與被害人乙○○、吳瑞祝、俞鳳云於警詢中所述遭竊、搶奪
    之情節相符，並有機車鑰匙一把扣案可資佐證，且有臺北縣
    政府警察局三重分局扣押物品目錄表、臺北縣政府警察局車
    輛失竊電腦輸入單影本、臺北縣政府警察局車輛失竊尋獲電
    腦輸入單影本及車輛車牌失竊作業- 查獲車輛認可資料各一
    件暨被害人乙○○、吳瑞祝、俞鳳云所出具之贓物認領保管
    單各一紙附卷可稽，足徵被告之自白核與事實相符，又上開
    扣案之機車鑰匙並非被害人乙○○之女陳秀青交予被告一節
    ，固據證人陳秀青於偵查中到庭證述甚明（見偵查卷第六六
    頁），惟依證人陳秀青所述，尚難認該鑰匙係被告所竊取，
    況被告與陳秀青間原係男女朋友關係，則被告取得上開機車
    錀匙非必然出於竊盜，此外，亦無其他積極證據足資證明該
    機車鑰匙係被告竊盜所得，是起訴犯罪事實認該機車錀匙係
    被告竊自陳秀青云云，尚無可採。綜上，本件事證明確，被
    告犯行洵堪認定。
二、核被告所為，係犯刑法第三百二十條第一項之竊盜罪、第三
    百二十五條第一項之搶奪罪。其先後二次搶奪犯行，時間緊
    密，犯意概括，所犯構成要件相同，為連續犯，依刑法第五
    十六條規定，以一罪論，並加重其刑。又被告雖是騎乘上開
    贓車犯前開搶奪犯行，惟其竊盜上開機車時，是為了代步找
    工作之用，而非為了犯上開搶奪案件之情，已據被告於本院
    審理時供述甚明（見本院卷第三六頁），是被告上開所犯二
    罪之間，犯意各別，行為互殊，應予分論併罰。又被告曾於
　　九十年、九十二年間，分別因竊盜、妨害兵役治罪條例案件
  　，各經法院判處有期徒刑二月、三月確定，並分別於九十二
    年一月四日、九十三年十一月九日縮刑期滿執行完畢，有臺
    灣高等法院被告前案紀錄表一件在卷可稽，其於五年之內，
    再犯本件最重本刑為有期徒刑以上之罪，為累犯，應依刑法
    第四十七條之規定加重其刑，並遞加之。審酌被告有上開犯
    罪前科，素行非佳，又正值青年，竟不循正當途徑獲取財物
    ，反思不勞而獲，竊取他人財物，復連續著手搶奪他人財物
    ，嚴重危害社會治安，並使被害人吳瑞祝、俞鳳云遭受身心
    之驚懼、財物之損失，惡性非輕，惟念其竊盜所得之上開機
    車已由被害人乙○○領回，被害人乙○○所受之損失非鉅，
    且犯後坦認犯行，態度尚佳等一切情狀，分別量處如主文所
    示之刑，並定其應執行之刑。
據上論斷，應依刑事訴訟法第二百七十三條之一第一項、第二百
九十九條第一項前段，刑法第三百二十條第一項、第五十六條、
第三百二十五條第一項、第四十七條、第五十一條第五款，罰金
罰鍰提高標準條例第一條前段，判決如主文。
本案經檢察官林俊儀到庭執行職務。
中　　華　　民　　國　　94　　年　　10　　月　　28　　日
                  刑事第五庭    法　官  李麗珠
以上正本證明與原本無異
如不服本判決應於送達後10日內向本院提出上訴狀
                                書記官　王麗雯
中　　華　　民　　國　　94　　年　　10　　月　　28　　日
附錄本案判決論罪科刑法條：
刑法第三百二十條第一項：
意圖為自己或第三人不法之所有，而竊取他人之動產者，為竊盜
罪，處五年以下有期徒刑、拘役或五百元以下罰金。
刑法第三百二十五條第一項：
意圖為自己或第三人不法之所有，而搶奪他人之動產者，處六月
以上五年以下有期徒刑。
